【裁判字號】    99,交聲,1651
【裁判日期】    991206
【裁判案由】    違反道路交通管理處罰條例聲明異議
【裁判全文】
臺灣臺北地方法院交通事件裁定        99年度交聲字第1651號
原處分機關  交通部公路總局臺北區監理所
異  議  人  邱佐國
即受處分人
上列異議人即受處分人因違反道路交通管理處罰條例事件，對於
交通部公路總局臺北區監理所民國99年9 月17日所為之處分（原
處分案號：北監自裁字第裁40-A00XDF458號），聲明異議，本院
裁定如下：
    主  文
異議駁回。
    理  由
一、聲明異議意旨略以：異議人即受處分人邱佐國遭員警攔停舉
    發「汽車駕駛人於駕駛執照吊扣期間駕車」之違規，而依道
    路交通管理處罰條例第21條，應當場禁止駕駛，惟當時在場
    員警至少6 人，卻無人阻攔異議人駕車離去，並要求查看後
    車廂與外套，造成原置於外套之晶片鑰匙遺失，因認舉發程
    序有瑕疵，為此聲明異議云云。
二、按汽車駕駛人，駕駛執照吊扣期間駕駛小型車或機器腳踏車
    者，處新臺幣（下同）6,000 元以上12,000元以下罰鍰，並
    當場禁止其駕駛，並吊銷其駕駛執照，道路交通管理處罰條
    例第21條第1 項第5 款及第4 項後段分別定有明文。次按汽
    車駕駛人，曾依道路交通管理處罰條例其他各條規定吊銷駕
    駛執照者，1 年內不得考領駕駛執照，同條例第67條第3 項
    亦有明定。
三、本件異議人於民國99年7 月9 日凌晨0 時18分許，駕駛車牌
    號碼6969-QU 號自用一般小客車，行經臺北市○○○路409
    號時，因「駕駛執照吊扣期間駕車」之違規，經原舉發機關
    臺北市政府警察局中山分局交通分隊員警攔停並製單舉發。
    嗣異議人於舉發通知單所載應到案日期前提出申訴，經原處
    分機關調查結果，仍認異議人違規事實明確，原處分機關乃
    於99年9 月17日依道路交通管理處罰條例第21條第1 項第5
    款規定，裁處異議人罰鍰9,000 元，吊銷駕駛執照，1 年內
    不得考領駕駛執照，異議人收受裁決書，並於法定期間內聲
    明異議等情，有臺北市政府警察局舉發違反道路交通管理事
    件通知單、交通部公路總局臺北區○○○○○道路交通管理
    事件裁決書及送達證書附卷可稽。
四、經查：
（一）異議人之汽車駕駛執照確因酒駕遭到吊扣處分，吊扣期間
      自98年9 月28日至99年9 月27日止，異議人卻於99年7 月
      9 日凌晨0 時18分許，因駕駛上開車輛有車牌反光無法清
      楚辨識而遭警攔查並製單舉發「駕駛執照吊扣期間駕車」
      之事實，為異議人所不爭執，且有臺北市政府警察局中山
      分局函、汽車駕照基本資料1 紙附卷可稽，異議人確有於
      駕駛執照吊扣期間駕駛小型車之違規行為，至為明確。
（二）異議人雖以員警當時並未扣車而任其自行駕車離去，故認
      舉發程序有瑕疵而應予撤銷原處分云云。惟查，異議人因
      所駕駛車輛車牌反光無法清楚辨識而遭警攔查，因而發覺
      有駕駛執照吊扣期間駕車之違規情事，值勤員警依法舉發
      由原處分機關裁處罰鍰，舉發程序並無瑕疵。縱有異議人
      所稱之任令其駕車離去之情形，亦僅係值勤員警未施以當
      場禁止駕駛之處置行為，值勤員警依法攔停異議人並向原
      處分機關加以舉發之過程並無違法，異議人之辯解並不足
      採。
五、綜上所述，本件異議人確有於駕駛執照吊扣期間，於前揭時
    、地駕駛車輛之違規行為。從而，原處分機關依道路交通管
    理處罰條例第21條第1 項第5 款之規定，裁處異議人罰鍰9,
    000 元，吊銷駕駛執照，1 年內不得考領駕駛執照，依法核
    無違誤，本件異議為無理由，應予駁回。
據上論斷，應依道路交通事件處理辦法第18條，裁定如主文。
中    華    民    國    99    年    12    月    6     日
                  交通法庭  法  官  林勇如
上正本證明與原本無異。
如不服本裁定，應於裁定送達後5 日內向本院提出抗告狀。
                            書記官  葉潔如
中    華    民    國    99    年    12    月    6     日

司法院資訊處製作；財團法人民間司法改革基金會備份。
